臺灣高雄地方法院刑事判決           100年度審易字第1877號
公  訴  人  臺灣高雄地方法院檢察署檢察官
被      告  劉孟昌
上列被告因傷害案件，經檢察官提起公訴（100 年度偵字第1481
7 號），本院判決如下：
    主  文
本件公訴不受理。
    理  由
一、公訴意旨如附件起訴書所載。
二、按告訴乃論之罪，告訴人於第一審辯論終結前，得撤回其告
    訴；又告訴經撤回者，法院應諭知不受理之判決，刑事訴訟
    法第238 條第1 項及第303 條第3 款定有明文。
三、本件被告劉孟昌因傷害案件，經檢察官提起公訴，認被告係
    犯刑法第277 條第1 項之傷害罪。依同法第287 條前段之規
    定，須告訴乃論。茲據告訴人張碧治於民國100 年6 月29日
    具狀撤回其告訴，有撤回告訴狀在卷可稽，揆諸前開說明，
    爰不經言詞辯論，逕為諭知不受理之判決。
據上論斷，應依刑事訴訟法第303條第3款、第307條，判決如主
文。
中    華    民    國   100    年    7     月    13    日
                  刑事第十庭     法  官   顏銀秋
以上正本證明與原本無異。
如不服本判決應於收受送達後10日內向本院提出上訴書狀，並應
敘述具體理由；如未敘述上訴理由者，應於上訴期間屆滿後20日
內向本院補提理由書（均須按他造當事人之人數附繕本）「切勿
逕送上級法院」。
中    華    民    國   100    年    7     月    13    日
                                 書記官   林豐富
附件：100 年度偵字第14817 號起訴書
臺灣高雄地方法院檢察署檢察官起訴書
                                    100年度偵字第14817號
    被      告  劉孟昌  男  62歲（民國○○年○○月○日生）
                        住高雄市三民區○○○路407號7樓之
                          3
                        國民身分證統一編號：Ｚ000000000號
    選任辯護人 鍾義律師
上列被告因違反家庭暴力之傷害案件，已經偵查終結，認應提起
公訴，茲將犯罪事實及證據並所犯法條分敘如下：
        犯罪事實
一、劉孟昌與張碧治係夫妻，於民國99年9月29日凌晨0時45分許
    ，在高雄市○○區○○路12號601號房內，雙方因細故發生
    爭執，竟基於傷害之故意，先將張碧治推地上，導致其撞倒
    桌腳，再徒手毆打其臉部，致其受有頭部擦挫傷4*0.2公分
    、頸肩部擦傷2.5*0.2公分及右手腕紫色點狀淤青之傷害。
二、案經張碧治訴請本署偵辦。
        證據並所犯法條
一、訊據被告劉孟昌固坦承曾於上開時地與告訴人發生爭執，並
    用手撥開告訴人手，惟堅詞否認有何上開犯行，辯稱：只是
    正當防衛云云，然上開犯罪事實業經告訴人於偵查中指證歷
    歷，復有100年9月29日高雄市市立大同醫院家庭暴力驗傷診
    斷書1紙在卷可稽，是被告辯稱顯不可採，其犯行應勘認定
    。
二、核被告劉孟昌所為，係犯刑法第277條第1項之傷害罪嫌。
三、依刑事訴訟法第251條第1項提起公訴。
    此  致
臺灣高雄地方法院
中    華    民    國    100    年    5     月    13    日
                               檢  察  官  楊景婷
上正本證明與原本無異
中    華    民    國    100    年    5     月    20    日
                               書  記  官  邵韋中
所犯法條：
中華民國刑法第277條第1項
（普通傷害罪）
傷害人之身體或健康者，處 3 年以下有期徒刑、拘役或 1 千元
以下罰金。